# 长投权益法

提问人：liuyouren 时间：2018-04-17 23:36:49
被投资单位上年度审定报表在报告日后报出，按照持股比例计算出来的差额放在本年度，这样就导致期初的长投和对方上年度的审定净资产存在差异，这样可以吗？有什么解决方法，还是说需要追溯？

回答人：chenyiwei
建议在每年报告定稿前都获取被投资企业的审计报告，如果无法获取审计报告，也应当与对方审计师确认无重大调整事项，将这类时间性差异的影响降到最低。如果不可避免地仍出现了重大差异，则可能需视该差异对本企业的影响程度进行前期差错更正。